【裁判字號】    99,監,727
【裁判日期】    991220
【裁判案由】    選定會同開具財產清冊之人
【裁判全文】
臺灣板橋地方法院民事裁定            99年度監字第727號
聲  請  人  林碧蓮
相  對  人  盧榮堂
上列當事人間聲請指定受監護宣告人之會同開具財產清冊之人事
件，本院裁定如下：
    主  文
指定蘇吳素琴（女、民國○○○年○月○日生、身分證統一編號
：Ｚ000000000號）為會同開具財產清冊之人。
聲請費用由聲請人負擔。
    理  由
一、按民法總則中華民國97年5 月2 日修正之條文施行前，已為
    禁治產宣告者，視為已為監護宣告，於修正施行後，適用修
    正後之規定，民法總則施行法第4 條第2 項定有明文。次按
    受監護宣告之人應置監護人。法院為監護之宣告時，應依職
    權就配偶、四親等內之親屬、最近1 年有同居事實之其他親
    屬、主管機關、社會福利機構或其他適當之人選定1 人或數
    人為監護人，並同時指定會同開具財產清冊之人。民法第11
    11條定有明文。
二、本件聲請意旨略以：相對人盧榮堂（男、民國61年1 月20日
    生、身分證統一編號：Ｚ000000000號）係聲請人之子，因極
    重度自閉症，無能力處理自己事務，經臺灣板橋地方法院檢
    察署檢察官聲請，並經鈞院於92年5 月14日以92年度禁字第
    48號裁定准許宣告為禁治產人，聲請人為相對人之法定監護
    人；茲因聲請人已年長，有意出售相對人名下之不動產，並
    成立信託，用以繼續照護受監護人，惟兩造已無其他關係親
    近之親屬可供指定為會同開具財產清冊之人，爰聲請准予指
    定佛教慈濟基金會志工蘇吳素琴擔任會同開具財產清冊之人
    等語。
三、經查，聲請人主張其為受監護宣告人盧榮堂之母，相對人前
    經本院以92年度禁字48號裁定宣告禁治產，聲請人依法為相
    對人之法定監護人等情，經本院調閱民事裁定核閱屬實。又
    聲請人表示有意出售相對人名下之不動產，且別無其他親屬
    可供可供指定為會同開具財產清冊之人，爰聲請准予指
    定佛教慈濟基金會志工蘇吳素琴擔任會同開具財產清冊之人
    等情，業據所提戶籍謄本2 件、佛教慈濟基金會證明1 件為
    證，自堪信為真實。本院參酌蘇吳素琴為擔任佛教慈濟基金
    會之志工，有意願擔任會同開具財產清冊之人，揆諸上開規
    定意旨，聲請人聲請指定蘇吳素琴為相對人之會同開具財產
    清冊之人，核無不合，應予准許，爰裁定如主文所示，以應
    實際需要。
四、依非訟事件法第21條第1 項，裁定如主文。
中    華    民    國    99    年    12    月    20    日
                  家事法庭  法  官  劉大衛
以上為正本係照原本作成。
如對本裁定抗告須於裁定送達後10日內向本院提出抗告狀，並應
繳納抗告費新臺幣1000元。
中    華    民    國    99    年    12    月    20    日
                            書記官  高玉彬

司法院資訊處製作；財團法人民間司法改革基金會備份。
